【裁判字號】    90,上訴,116
【裁判日期】    891031
【裁判案由】    毒品危害防制條例
【裁判全文】
臺灣高等法院臺中分院刑事判決                      九十年度上訴字第一一六號
    上  訴  人
    即  被  告  乙○○
右上訴人因毒品危害防制條例案件，不服臺灣台中地方法院八十九年度訴字第二二九
四號中華民國八十九年十月三十一日第一審判決（起訴案號：臺灣台中地方法院檢察
署八十九年度毒偵字第五三一七號），提起上訴，本院判決如左：
      主  文
上訴駁回。
      事  實
一、乙○○（原名林孟輝）曾因違反毒品危害防制條例案件，經臺灣台中地方法院以
    八十九年度毒聲字第一一九八號裁定送觀察、勒戒後，認無繼續施用毒品之傾向
    ，由臺灣臺中地方法院檢察署檢察官於民國八十九年二月二十五日，以八十九年
    度毒偵字第一四三七號處分不起訴確定。詎仍不知悔改，復基於施用第一級毒品
    海洛因之概括犯意，自八十九年三月上旬某日起至八十九年八月二十八日止，在
    台中縣豐原市○○路五三九巷二二號住處，以將海洛因摻入香菸點火吸食之方式
    ，每三日一次，連續施用第一級毒品海洛因多次。乙○○另基於施用第二級毒品
    安非他命之概括犯意，自八十九年三月上旬某日起至八十九年八月二十八日止，
    亦在台中縣豐原市○○路五三九巷二二號住處，以將安非他命置於鋁箔紙上用火
    加熱使生白煙再以口鼻吸入之方式，每星期一次，連續施用第二級毒品安非他命
    多次。嗣於八十九年七月七日下午十七時十分許，在其上開住處為警查獲，經警
    採尿送驗，呈甲基安非他命及嗎啡陽性反應；乙○○嗣經臺灣台中地方法院以八
    十九年度毒聲字第五○○五號裁定應送勒戒處所觀察、勒戒，而於八十九年八月
    三十日，由台灣台中地方法院檢察署檢察官予以傳喚，並依前揭臺灣台中地方法
    院八十九年度毒聲字第五○○五號裁定，指揮解送至台灣台中看守所附設勒戒處
    所實施觀察、勒戒時，經該所再予採尿送驗，檢驗結果關於安非他命類及鴉片類
    均呈陽性反應。乙○○經送觀察、勒戒後，認有繼續施用毒品之傾向。
二、案經台中縣警察局移送臺灣臺中地方法院檢察署檢察官偵查起訴。
    理  由
一、訊經被告乙○○對於右揭施用毒品之事實坦承不諱，且被告上開二次所採之尿液
    分別經警送台中縣衛生局及由台灣台中看守所送請長昕生活事業股份有限公司新
    東分公司檢驗結果，前者均呈嗎啡及甲基安非他命陽性反應，後者關於安非他命
    類及鴉片類亦均呈陽性反應，有台中縣衛生局檢驗尿水報告書、長昕生活事業股
    份有限公司新東分公司濫用藥物尿液檢驗報告各一件附卷可稽。又被告曾因違反
    毒品危害防制條例案件，經臺灣台中地方法院裁定送觀察、勒戒後，認無繼續施
    用毒品之傾向，由臺灣台中地方法院檢察署以八十九年度毒偵字第一四三七號處
    分不起訴確定，有臺灣臺中地方法院檢察署刑案資料查註紀錄表及該件不起訴處
    分書在卷足憑。再被告經臺灣臺中地方法院以八十九年度毒聲字第五○○五號裁
    定送觀察、勒戒後，認有繼續施用毒品之傾向，亦有台灣台中看守所八十九年九
    月十四日（八九）中所正總字第一五○三號函附之「有無繼續施用毒品傾向證明
    書」一份附卷可按。本件事證明確，被告犯行堪以認定，應依法論科。
二、按海洛因、安非他命分別為毒品危害防制條例第二條第一項第一款、第二款所規
    定之第一級、第二級毒品，核被告施用海洛因及安非他命，所為分別係犯毒品危
    害防制條例第十條第一項之施用第一級毒品罪及同條第二項之施用第二級毒品罪
    。被告為施用而持有第一級及第二級毒品，其持有之低度行為，已為施用之高度
    行為所吸收，均不另論罪；又其先後多次施用第一級及第二級毒品犯行，時間緊
    接，罪名相同，係基於概括犯意反覆實施，應各依連續犯之規定以一罪論，並均
    依法加重其刑。再被告所犯施用第一級毒品海洛因及施用第二級毒品安非他命二
    罪間，犯意各別，罪名互殊，應予分論併罰。原審以被告罪證明確，並適用毒品
    危害防制條例第十條第一項、第二項、第二十條第三項，刑法第十一條前段、第
    五十六條、第五十一條第五款之規定，及審酌被告施用毒品戕害自己健康，且極
    易引發其他犯罪，及其犯罪之手段、所生之危害、犯罪後之態度等一切情狀，各
    就連續施用第一級毒品罪、連續施用第二級毒品罪，量處有期徒刑拾月、陸月，
    並定其應執行刑為有期徒刑壹年貳月。經核原判決認事用法，均無不合，量刑亦
    稱妥適。被告上訴意旨，指摘原判決量刑過重，為無理由，應予駁回。
據上論結，應依刑事訴訟法第三百六十八條，判決如主文。
本案經檢察官甲○○到庭執行職務。
中      華      民      國      九十     年       三      月     八     日
                      臺灣高等法院臺中分院刑事第四庭
                                          審判長法  官  洪  耀  宗
                                                法  官  吳  重  政
                                                法  官  江  德  千
右正本證明與原本無異。
施用第一級毒品部分得上訴，施用第二級毒品部分不得上訴。
如不服本判決應於收受送達後十日內向本院提出上訴書狀，其未述上訴之理由者並
得於提起上訴後十日內向本院補提理由書（均須按他造當事人之人數附繕本）。
                                                書記官  吳  麗  琴
中      華      民      國      九十     年       三      月     八     日
附錄本案論罪科刑法條全文
毒品危害防制條例第十條：
施用第一級毒品者，處六月以上五年以下有期徒刑。
施用第二級毒品者，處三年以下有期徒刑。                                  Ｉ


司法院資訊處製作；財團法人民間司法改革基金會備份。
